臺灣高雄地方法院刑事判決　　　　　　　 96年度易字第880號
公　訴　人　臺灣高雄地方法院檢察署檢察官
被　　　告　乙○○
上列被告因竊盜案件，經檢察官提起公訴（95年度偵字第29487
號、96年度偵字第2674號、3311號），本院改依簡式審判程序審
理，判決如下：
    主  文
乙○○犯竊盜等罪，均累犯，各處如附表所示之刑。應執行有期
徒刑拾月。
    事  實
一、乙○○前於民國93年間，因竊盜案件，經本院先後以93年度
    易字第750 號、93年度易字第1709號判決判處有期徒刑8 月
    、9 月確定，2 罪接續執行，甫於95年3 月26日縮刑期滿執
    行完畢，詎猶不知悔改，分別基於意圖為自己不法所有之竊
    盜犯意，於如附表編號1 至2 號所示之時間、地點，依附表
    所載之方式行竊，惟因未搜得任何財物而未能得逞；又另基
    於意圖為自己不法所有之竊盜犯意，於如附表編號3 至4 號
    所示之時間、地點竊取如附表竊得財物欄所示己○○、丙○○所有之財物，嗣分別於下列時地為警查獲：(1)於95年9 月
    29 日19 時15分許，因遭案發地點附近之鄰居陳清傳、莊秀
    蘭當場發現而報警處理；(2)於96年1 月16日18時25分許，被
    告行竊得手後，騎乘機車載運所竊得贓物行經高雄市○○區
    ○○路與惠民路口時，因形跡可疑，遭巡邏警員許有甫上前
    盤查而查獲，並扣得贓物不鏽鋼狗籠1 個（業已發還）；(3)
    於96年1 月24日9 時10分許，適便衣巡邏員警林坤育經過，
    目睹乙○○行竊得手之過程，立即趨車上前逮捕，並扣得銅
    線1 捆（業已發還），而查悉上情。
二、案經甲○○、戊○○訴由高雄市政府警察局楠梓分局報告臺
    灣高雄地方法院檢察署檢察官偵查起訴。
    理  由
一、本件被告乙○○所犯為死刑、無期徒刑、最輕本刑為3 年以
    上有期徒刑以外之罪，其於準備程序進行中，就被訴事實為
    有罪之陳述，經受命法官告知簡式審判程序之旨，並聽取被
    告及檢察官之意見後，本院合議庭裁定由受命法官獨任進行
    簡式審判程序，合先敘明。
二、前揭犯罪事實，業據被告乙○○於本院審理時供承不諱，核
    與被害人己○○、丙○○於警詢之指訴、告訴人甲○○、告
    訴人戊○○於警詢、偵訊中之指訴情節相符，並有證人即現
    場目擊者陳清傳於警詢、偵查中證述、證人即現場目擊者莊
    秀蘭於警詢中證述、證人即查獲員警許有甫、林坤育、蔡宗
    憲於偵查中之證述附卷可佐，參以高雄市政府警察局楠梓分
    局及楠梓分局加昌派出所扣押筆錄、扣押物品目錄表，及現
    場蒐證照片共15張張、贓物認領保管單2 紙等資料，足認被
    告上開自白核與事實相符，應堪信實，本件事證明確，被告
    之犯行洵堪認定，應予依法論科。
三、論罪科刑：
  (一)核被告乙○○所為，分別係犯如附表「所犯法條」欄所示之
    罪。被告所犯如附表所示之4 罪間，犯意各別，行為互殊，
    應予分論併罰（現行刑法業已刪除連續犯之規定，本院衡酌
    被告所為如附表編號1 、2 所示之竊盜犯行，雖時間密接、
    且屬同種類之犯行，惟所侵犯者係不同人之財產法益，另編
    號3 、4 所示之竊盜犯行，已相隔數日，且所侵犯者亦屬不
    同人之財產法益，是附表所示之4 次犯行間，彼此間當無何
    等接續犯或其他裁判上一罪、實質上一罪之關係，自應分論
    併罰。最高法院95年5 月23日第8 次刑事庭會議第五之（四
    ）項後段結論參照）。又查被告曾有如犯罪事實欄所載之前
    科紀錄，甫於95年3 月26日縮刑期滿執行完畢之情，有臺灣
    高等法院被告前案紀錄表1 份在卷足佐，其於有期徒刑執行
    完畢後，五年內故意再犯如附表「所犯法條」欄所示有期徒
    刑以上之各罪，均為累犯，皆應依刑法第47條第1 項規定加
    重其刑。另附表編號1 、2 之犯行，被告已著手於犯罪行為
    之實施，惟未得手，該等行為均屬未遂，爰皆依刑法第25條
    第2 項規定減輕其刑，並依法先加後減之。
  (二)本院審酌被告為年輕力壯之成年男子，本應有大好前程，卻
    不思以正途獲取財物，且前已有竊盜前科，素行非佳，竟仍
    不思悔改接連犯下4 起竊案，對於被害人免於恐懼之安寧保
    障及社會治安之維護均屬危害甚鉅，惡行非輕，惟念及其所
    竊得之財物價值均非鉅，且為警逮捕後，業已返還被害人，
    此有前開贓物認領保管單2 紙附卷可考，又犯罪後已坦承犯
    行、態度良好等一切情狀，分別量處如主文所示之刑，並定
    其應執行之刑，以資懲儆。另檢察官雖具體求刑，認應量處
    被告有期徒刑4 年，然本院審酌上情，認被告以量處如主文
    所示之刑為適當，檢察官求處之刑尚嫌過重，併此敘明。
  (三)至於聲請人雖以被告一再涉犯多起竊盜案件，不知悔改，顯
    有犯罪之習慣，僅藉刑之執行實不足以徹底根絕惡性為由，
    而請求本院依竊盜犯贓物犯保安處分條例第3 條第1 項第1
    款之規定諭知強制工作，惟因竊盜犯贓物犯保安處分條例第
    2 條第4 項明文規定：「應執行之刑未達1 年以上者，不適
    用本條例。」因本院審酌被告犯罪情節，認處以上開徒刑為
    適當，已如前述，因應執行刑未達1 年，自不得依竊盜犯贓
    物犯保安處分條例宣告強制工作，又被告前有多次竊盜案件
    之前科記錄，有上開前案紀錄表1 紙附卷可佐，復犯本件竊
    盜案件，固堪認有犯罪之習慣，惟審酌強制工作之宣告，將
    造成受宣告人之人身自由極大之拘束，被告本件竊取物品之
    價值非鉅，且坦承犯行，可認尚具悔意，所宣告之刑已足以
    使被告心生警惕，而無再宣告強制工作，以矯正被告行竊惡
    習之必要，附此敘明
據上論斷，應依刑事訴訟法第273 條之1 第1 項、第299 條第1
項前段，刑法第第320 條第3 項、第1 項、第320 條第1 項、第
25條第2 項、第47條第1 項、第51條第5 款，刑法施行法第1 條
之1 ，判決如主文。
本案經檢察官丁○○到庭執行職務。
中　　華　　民　　國　　96　　年　　 3　　月　　12　　日
                  刑事第十庭  法  官  鄭凱文
以上正本證明與原本無異。
如不服本判決，應於收受送達後10日內向本院提出上訴書狀。
中　　華　　民　　國　　96　　年　　3 　　月　　13　　日
                              書記官  林慧芬
附錄本案論罪科刑法條全文
刑法第320條
（普通竊盜罪、竊佔罪）
意圖為自己或第三人不法之所有，而竊取他人之動產者，為竊盜
罪，處5 年以下有期徒刑、拘役或5 百元以下罰金。
意圖為自己或第三人不法之利益，而竊佔他人之不動產者，依前
項之規定處斷。
前二項之未遂犯罰之。
附表
┌─┬────┬──────┬───┬─────┬──────┬─────────┐
│  │        │            │      │          │            │   主        文   │
│編│ 時間   │  地　　點　│被害人│竊得財物  │ 行竊方式   ├────┬────┤
│號│        │            │或告訴│          ├──────┤ 罪  名 │ 宣告刑 │
│  │        │            │人    │          │ 所犯法條　 │        │        │
│  │        │            │      │          │ 　　       │        │        │
├─┼────┼──────┼───┼─────┼──────┼────┼────┤
│1 │95年9 月│高雄市鼓山區│告訴人│未竊得    │乙○○見田忠│竊盜未遂│有期徒刑│
│  │29日19時│啟昌街71號後│甲○○│          │明所停放車牌│        │2月     │
│  │15分許  │面停車場    │　    │          │號碼XY-8117 │        │        │
│  │        │            │　    │          │號自用小客車│        │        │
│  │        │            │　    │          │左前車門因遭│        │        │
│  │        │            │      │          │不詳之人毀損│        │        │
│  │        │            │      │          │而未緊閉，遂│        │        │
│  │        │            │      │          │徒手開啟車門│        │        │
│  │        │            │      │          │，入內著手行│        │        │
│  │        │            │      │          │竊。（至於普│        │        │
│  │        │            │      │          │通毀損部分，│        │        │
│  │        │            │      │          │業已另經檢察│        │        │
│  │        │            │      │          │官為不起訴之│        │        │
│  │        │            │      │          │處分。）    │        │        │
│  │        │            │      │          ├──────┤        │        │
│  │        │            │      │          │刑法第320 條│        │        │
│  │        │            │      │          │第3 項、第1 │        │        │
│  │        │            │      │          │項          │        │        │
├─┼────┼──────┼───┼─────┼──────┼────┼────┤
│2 │95年9 月│高雄市鼓山區│告訴人│未竊得    │乙○○見黃靜│竊盜未遂│有期徒刑│
│  │29日19時│啟昌街71號後│戊○○│          │惠所停放車牌│        │2月     │
│  │30分許  │面停車場    │      │          │號碼HT-6437 │        │        │
│  │        │            │      │          │號自用小客車│        │        │
│  │        │            │      │          │左前車門因遭│        │        │
│  │        │            │      │          │不詳之人毀損│        │        │
│  │        │            │      │          │而未緊閉，遂│        │        │
│  │        │            │      │          │徒手開啟車門│        │        │
│  │        │            │      │          │，入手行竊。│        │        │
│  │        │            │      │          │（至於普通毀│        │        │
│  │        │            │      │          │損部分，業已│        │        │
│  │        │            │      │          │另經檢察官為│        │        │
│  │        │            │      │          │不起訴之處分│        │        │
│  │        │            │      │          │。）        │        │        │
│  │        │            │      │          ├──────┤        │        │
│  │        │            │      │          │刑法第320 條│        │        │
│  │        │            │      │          │第3 項、第1 │        │        │
│  │        │            │      │          │項          │        │        │
├─┼────┼──────┼───┼─────┼──────┼────┼────┤
│3 │96年01月│高雄市楠梓區│被害人│不鏽鋼狗籠│被告見高雄市│竊盜    │有期徒刑│
│  │16日18時│壽豐路448 之│己○○│1 個（已發│楠梓區○○路│        │4月     │
│  │25分許  │1號 。      │      │還）      │448 之1 號住│        │        │
│  │        │            │      │          │宅庭院大門未│        │        │
│  │        │            │      │          │關，遂進入庭│        │        │
│  │        │            │      │          │院內（無故侵│        │        │
│  │        │            │      │          │入住居部分，│        │        │
│  │        │            │      │          │未據告訴），│        │        │
│  │        │            │      │          │徒手竊得謝雅│        │        │
│  │        │            │      │          │琳所有不銹鋼│        │        │
│  │        │            │      │          │狗籠1 個。  │        │        │
│  │        │            │      │          ├──────┤        │        │
│  │        │            │      │          │刑法第320 條│        │        │
│  │        │            │      │          │第1 項      │        │        │
├─┼────┼──────┼───┼─────┼──────┼────┼────┤
│4 │96年01月│高雄市楠梓區│被害人│銅線1 捆（│被告徒手竊取│竊盜    │有期徒刑│
│  │24日09時│德民路與藍昌│丙○○│已發還）  │丙○○放置於│        │4月     │
│  │10分    │路口。      │      │　        │自用小貨車上│        │        │
│  │許。    │            │      │          │之銅線1 綑  │        │        │
│  │        │            │      │          ├──────┤        │        │
│  │        │            │      │          │刑法第320 條│        │        │
│  │        │            │      │          │第1 項      │        │        │
└─┴────┴──────┴───┴─────┴──────┴────┴────┘
